tr: Elektronik ışıklar ve ses: Işıklar; Işıklar ve ses; Yok; Ses; Diğer
zh-TW: 電子燈光與音效: 燈光; 燈光與聲音; 無; 聲音; 其他
fi: Elektroniset valot ja äänet: Valot; Valot ja ääni; Ei mitään; Ääni; Muu
zh-CN: 电子灯光与音效: 灯光; 灯光和声音; 无; 声音; 其他
sv: Strömkälla för elektronik: Ljus; Ljus och ljud; Inga; Ljud; Övrigt
es: Luces y sonido electrónicos: Luces; Luces y sonido; Ninguno; Sonido; Otro
hr-HR: Elektronička svjetla i zvuk: Svjetla; Svjetla i zvuk; Nema; Zvuk; Ostalo
it: Luci e suoni elettronici: Luci; Luci e suoni; Nessuno; Suono; Altro
ko: 전자식 조명 및 음향: 조명; 조명 및 사운드; 없음; 사운드; 기타
ru: Электронный свет и звук: Световые эффекты; Световые и звуковые эффекты; Нет; Звуковые эффекты; Другое
pl: Elektroniczne światła i dźwięk: Światła; Światła i dźwięk; Brak; Dźwięk; Inne
cs: Elektronická světla a zvuk: Světla; Světla a zvuk; Žádné; Zvuk; Jiné
ro-RO: Lumini și sunet electronice: Lumini; Lumini și sunet; Niciunul; Sunet; Altele
bg-BG: Електронни светлини и звук: Светлини; Светлини и звук; Няма; Звук; Други
nl: Elektronische verlichting en geluid: Licht; Licht en geluid; Geen; Geluid; Overige
nb: Elektronisk lys og lyd: Lys; Lys og lyd; Ingen; Lyd; Annet
pt-PT: Luzes e sons eletrónicos: Luzes; Luzes e som; Nenhum; Som; Outro
hu: Elektronikus fények és hangok: Fények; Fények és hangok; Nincs; Hang; Egyéb
pt-BR: Luzes e sons eletrônicos: Luzes; Luzes e som; Nenhum; Som; Outro
en: Electronic lights and sound: Lights; Lights and sound; None; Sound; Other
da: Elektronisk lys og lyd: Lys; Lys og lyd; Ingen; Lyd; Andet
ja: 電子照明と音響: ライト; ライトとサウンド; なし; サウンド; その他
el: Ηλεκτρονικά φώτα και ήχος: Φώτα; Φώτα και ήχος; Κανένα; Ήχος; Άλλο
sk-SK: Elektronické svetlá a zvuk: Svetlá; Svetlá a zvuk; Žiadne; Zvuk; Iné
th: แสงและเสียงอิเล็กทรอนิกส์: แสงไฟ; แสงไฟและเสียง; ไม่มี; เสียง; อื่นๆ
lt-LT: Elektroninės šviesos ir garsai: Šviesos; Šviesos ir garsas; Nėra; Garsas; Kita
fr: Lumières et sons électroniques: Lumières; Lumières et son; Aucun; Son; Autre
sl-SI: Elektronske luči in zvok: Luči; Luči in zvok; Brez; Zvok; Drugo
vi: Đèn và âm thanh điện tử: Đèn; Đèn và âm thanh; Không có; Âm thanh; Khác
de: Elektronische Licht- und Soundfunktionen: Lichter; Licht und Ton; Keine; Ton; Sonstige